# 实收资本多了做资本公积吗

提问人：Miss_King 时间：2013-09-24 13:55:34
注册资本是 100 万，银行进了 110 万，多余的 10 万做验资报告的时候只能做资本公积（有人说做其他应付款可以吗）吗？ 询证函是填100 万还是 110 万？ 如果只能做资本公积那需要提供哪些资料？ 哪位高手快来帮帮我阿

回答人：chenyiwei
请查阅中注协《中国注册会计师协会专家技术援助小组信息公告第 8 号》（ 2004 年 2 月 19 日）第六条：
六、与“资本公积——资本溢价”有关的三个问题： 1 ．企业投资者投入的资金超过其注册资本所占份额的部分是否都应确认为“资本公积——资本溢价”？ 2 ．如果企业将投资者投入的资金超过其注册资本所占份额的部分确认为“其他应付款”，为降低资产负债率，经股东会同意，能否将“其他应付款”转作“资本公积——资本溢价”？ 3 ．经股东会决议，企业能否将“资本公积（资本溢价）”退还股东？
答：1. 根据企业出资者签署的与出资有关的协议或合同，如果出资者共同约定将某出资者超过其注册资本所占份额的部分作为所有者权益，则企业确认为“资本公积——资本溢价”；如果出资者共同约定将某出资者超过其注册资本所占份额的部分作为负债，待一定期间需要偿还给出资者的，则应确认为对某出资者的负债，计入“其他应付款”。 2. 由于出资者原已共同约定将某出资者超过其注册资本所占份额的部分作为负债，当出资者放弃此债权时，应当根据《企业会计制度》的规定将债权人放弃的债权在“资本公积——其他资本公积”核算。 3. 除非因企业减少注册资本而相应地减少“资本公积—资本溢价”，否则企业不能将“资本公积（资本溢价）”退还股东。

提问人：hcl1986 时间：2013-09-24 19:41:35
对于第 2 条，在会计准则下应该如何处理呢？

回答人：chenyiwei
在会计准则下，应根据交易的经济实质判断放弃债权是否构成一项权益性交易，还是具有商业实质的公允交易。前者计入资本公积；
后者计入损益。

回答人：chenyiwei
首先考虑是否构成权益性交易。如果构成权益性交易的，仍然是计入资本公积。